# 供应商购入专用设备，该专用设备专门为生产某一客户零部件用，如何进行会计处理

提问人：wujunccpa 时间：2021-11-29 10:21:14
供应商A购入一套专用工装模具，价格 1000 万元，该专用工装模具专门为某一客户B生产零部件用，使用地点也在A公司，该专用工装模具预计会生产 20 件零部件，A公司在向B公司收取零部件货款时，按每件 50 万元加计入每件产品的销售价格，并在销售合同中注明 50 万元是专用工装模具款。同时，A、B公司签署的产品购销合同约定：专用工装模具生产满 20 件产品以后，A公司会无偿将专用工装模具移交给客户B公司。如果在预计生产量之前，客户B公司产品设计发生更改，不再需要该专用工装模具生产的零部件，B公司应作价购买A公司的专用工装模具，如果B公司产品设计发生更改，A公司需要新增模具投入时，继续按前述方法在每件产品销售价格中结算。
那么站在B公司的角度，是否应将此作为固定资产入账？
我认为一方面该专用工装模具在转让给客户之前，法定所有权归属于供应商A公司，另一方面，该专用工装模具的实际使用权也在供应商A公司，根据固定资产准则的定义，应计入A公司固定资产，不应计入B公司固定资产。B公司将购买的每件零部件价格中包含的专用工装模具摊销费直接计入零部件成本。这样妥否？

回答人：chenyiwei
虽然“一方面该专用工装模具在转让给客户之前，法定所有权归属于供应商A公司，另一方面，该专用工装模具的实际使用权也在供应商A公司”，但因为该专用工装模具只能根据客户B的订单为其生产产品，不能用于其他用途，且其成本完全由B负担，A不承担无法收回成本的风险，因此：
（ 1 ）B有权主导A按照B自己的意图使用该等工装模具，相应地A不具有如何使用的主导权；（ 2 ）该专用工装模具所有权上的主要风险和报酬完全由B享有或承担，因此应确认为B的固定资产。
A在购入模具时，可作为合同履约成本列入其他非流动资产，按产量法摊销，摊销额计入相关产品的生产成本，日后与销售收入配比。